【裁判字號】    95,親,146
【裁判日期】    951215
【裁判案由】    否認子女
【裁判全文】
臺灣桃園地方法院民事判決               95年度親字第146號
原        告  丙○○
訴  訟代理人  韓邦財律師
              許惠君律師
被        告  乙○○
兼法定代理人  甲○ON-UM.
                        在臺居.
上列當事人間請求否認子女事件，於中華民國95年12月1日言詞
辯論終結，本院判決如下：
    主  文
確認被告乙○○非被告甲○自原告受胎所生之子。
訴訟費用由被告負擔。
    事  實  及  理  由
一、原告主張：伊與被告甲○於民國91年6 月21日結婚，現婚姻
    關係仍存續。惟兩造因個性不合，婚後不久即各自生活，而
    無同居事實，被告甲○於95年7 月1 日產下被告乙○○（男
    ，身分證統一編號：Ｚ000000000號），受法律推定為伊與被
    告甲○之婚生子，但實際上被告甲○所產下之被告乙○○並
    非伊之婚生子，為此提起本件訴訟等語，並聲明求為確認被
    告乙○○非被告甲○自伊受胎所生之子。
二、被告2 人則以：被告乙○○確非被告甲○自原告受胎所生之
    子，而係自第3 人受胎所生之子，同意原告之主張等語。
三、得心證之理由：
(一)、按從子女出生日回溯第181 日起至第302 日止，為受胎期間
    ；又妻之受胎，係在婚姻關係存續中者，推定其所生之子女
    為婚生子女，前項推定，如夫妻之一方能證明妻非自夫受胎
    者，得提起否認之訴，民法第1062條第1 項、第1063條分別
    定有明文。
(二)、原告主張其與被告甲○於91年6 月21日結婚，現婚姻關係仍
    存續，被告甲○於95年7 月1 日產下被告乙○○之事實，業
    據其提出戶籍謄本、出生證明書為證，且為被告2 人所不爭
    執，堪信為真實。是依首揭規定，應推定被告乙○○為原告
    與被告甲○之婚生子。而原告主張被告乙○○並非被告甲○
    自原告受胎所生之事實，亦據財團法人長庚紀念醫院（林口
    ）分院就原告與被告乙○○作鑑定比對，所提出報告結論為
    ：「據D8S1179,D21S11,TH01,CSF1PO,D7S820 等位點之遺傳
    標記分析結果，據以排除『丙○○是乙○○的親生父親』」
    等語，有該院95年10月19日（95）長庚院法字第1012號親子
    鑑定報告在卷可稽，足見乙○○確非原告之子，原告之主張
    堪信為真實。從而，原告提起本訴，否認被告乙○○為其婚
    生子，為有理由，應予准許。
四、據上論結，本件原告之訴為有理由，依民事訴訟法第78 條
    、第85條第1 項前段，判決如主文。
中    華    民    國    95    年    12    月    15    日
                        家事法庭  法  官  陳筱蓉
以上為正本係照原本作成
如對本判決上訴應於判決送達後20日內向本院提出上訴狀
中    華    民    國    95    年    12    月    15    日
                                  書記官  陳今巾


司法院資訊處製作；財團法人民間司法改革基金會備份。
